【裁判字號】    98,附民,9
【裁判日期】    980827
【裁判案由】    請求賠償損害
【裁判全文】
臺灣苗栗地方法院刑事判決               98年度附民字第9號
原      告  申○○
被      告  卯○○
            酉○○
                       232.
            丁○○
            戌○○
            癸○○
            未○○
兼上一人
法定代理人  午○○
            辛○○
            戊○○
            壬○○
                      之5
            丙○○
            巳○○
上列被告等因98年度易字第29號詐欺取財案件，經原告提起附帶
民事訴訟，請求損害賠償事件，本院判決如下︰
    主  文
原告之訴及假執行之聲請均駁回。
    事  實
一、原告訴之聲明及陳述，如附件刑事附帶民事訴訟起訴狀影本
    所載。
二、被告等均未為任何聲明或陳述，亦未提出任何書狀。
    理  由
一、按因犯罪而受損害之人，於刑事訴訟程序得附帶提起民事訴
    訟，對於被告及依民法負賠償責任之人，請求回復其損害；
    又法院認為原告之訴不合法者，應以判決駁回原告之訴；刑
    事訴訟法第487 條第1 項、第502 條第1 項分別定有明文。
    故如無刑事案件繫屬於法院，對於應負損害賠償責任之人，
    提起附帶民事訴訟，即與上開規定不符，應認提起之附帶民
    事訴訟不合法。又該條所稱之因犯罪而受損害之人，應以法
    院所查明審認結果為斷，並非以原告主張其係因被告犯罪而
    受損害之人，即可認其係因犯罪而受損害之人（最高法院80
    年度第3 次刑事庭會議決議意旨參照）。
二、本件原告具狀對被告卯○○、酉○○、丁○○、戌○○、癸○○、未○○、戊○○、壬○○、丙○○、巳○○等人提起
    刑事附帶民事訴訟，惟就本案犯罪事實觀之，被告卯○○、
    酉○○、丁○○、戌○○、癸○○、戊○○、未○○、壬○○、丙○○、巳○○等人並無參與詐騙原告之犯行，且檢察
    官亦未就原告遭詐騙一情，對被告卯○○、酉○○、丁○○
    、戌○○、癸○○、未○○、戊○○、壬○○、丙○○、巳
    ○○等人提起公訴，有該案起訴書及刑事判決在卷可稽。是
    原告對於未經起訴之刑事案件具狀提起附帶民事訴訟，依照
    首開說明，顯有未合，應予駁回。其假執行之聲請，亦失其
    附麗，應一併駁回。
三、至於本件檢察官起訴被告己○○、寅○○、乙○○、庚○○
    、子○○、丑○○、甲○○、辰○○等人行使偽造公文書詐
    騙原告部分，業經本院判決有罪在案，且本院已另為裁定將
    原告此部分之刑事附帶民事訴訟移送本院民事庭審理，附此
    敘明。
四、據上論斷，應依刑事訴訟法第502 條第1 項，判決如主文。
中    華    民    國    98    年    8     月    27    日
             刑事第三庭    審判長法  官  柳章峰
                                 法  官  顏苾涵
                                 法  官  林佩儒
以上正本證明與原本無異。
如不服本判決應於收受判決後10日內向本院提出上訴書狀，並應
應敘述具體理由。其未敘述上訴理由者，應於上訴期間屆滿後20
日內向本院補提理由書(均須按他造當事人之人數附繕本)「切勿
逕送上級法院」。
                                 書記官  陳玲君
中    華    民    國    98    年    8     月    27    日


司法院資訊處製作；財團法人民間司法改革基金會備份。
